【裁判字號】    99,上易,664
【裁判日期】    990930
【裁判案由】    詐欺等
【裁判全文】
臺灣高等法院刑事判決                 99年度上易字第664號
上  訴  人
即  被  告  癸○○
           午○○   46歲.
           子○○
           甲○○
上列四人共同
選任辯護人  張慶宗律師
上  訴  人
即  被  告  丑○○  男  39歲（民國○○年○月○○日生）
                    身分證統一編號：Ｚ000000000號
                    住臺中市○區○○街7之2號7樓
上一人
選任辯護人  蔡嘉容律師
上  訴  人
即  被  告  丙○○  男  62歲（民國○○年○月○○日生）
                    身分證統一編號：Ｚ000000000號
                    住高雄市新興區○○○路93號9樓之3
                    居台北市○○區○○路101巷1弄1號2樓
            壬○○原名游仲秋
                    男  59歲（民國○○年○月○○日生）
                    身分證統一編號：Ｚ000000000號
                    住臺北縣新莊市○○街60巷19號4樓
上列上訴人因詐欺等案件，不服臺灣臺北地方法院97年度易字第
3631號，中華民國98年12月29日第一審判決（起訴案號：臺灣臺
北地方法院檢察署97年度偵字第22823、24563、25397、25914號
），提起上訴，本院判決如下：
    主  文
原判決關於被告丑○○所犯詐欺被害人丁○○之罪暨其定執行部
分均撤銷。
丑○○共同意圖為自己不法之所有，以詐術使人將本人之物交付
，累犯，處有期徒刑柒月。附表貳編號二之(2)、編號四之一之
(3)、編號四之二之(1)及三之(3)所示之物均沒收。
其餘上訴駁回。
丑○○上開撤銷改判部分所處之刑與上訴駁回部分所處之刑，應
執行如附表壹編號七應執行刑欄所示之刑。
    事  實
一、丑○○前因傷害案件，於民國89年6月2日經臺灣臺中地方法
    院以89年度易字第1474號判處拘役40日，如易科罰金以銀元
    300元折算1日；復因偽造文書案件，於89年5月11日經臺灣
    臺中地方法院以89年度中簡字第823號判處有期徒刑3月，如
    易科以銀元300元折算1日；另因幫助販賣毒品及幫助非法販
    賣化學合成麻醉藥品案件，經臺灣高等法院臺中分院以87年
    度上訴字第1749號各判處有期徒刑3年6月及1年3月，應執行
    有期徒刑4年4月，90年5月3日經最高法院以90年度台上字第
    2754號判決上訴駁回確定，以上各罪接續執行至94年9月7日
    縮刑假釋期滿執行完畢。
二、辰○○（上訴後死亡，經本院另為不受理判決）、癸○○、
    鄭強民（歿，經原審另為判決）、丙○○、子○○、壬○○
    (原名游仲秋)、午○○、甲○○、丑○○、TAN LAI HENG（
    經原審判決有期徒刑三月確定）及乙○○、己○○（李、連
    2 人另案審理中）等人，因得知「假詐賭，真詐財」（詳如
    後述）之詐欺手法，竟於需款使用時，各自聯絡約5至7人為
    1 組合，互相基於共同詐欺之犯意聯絡，先自不動產銷售廣
    告中挑選詐欺對象，並以購賣房地為由與賣方接洽後，相約
    至飯店房間簽約，再由1人扮演沈迷於豪賭之敗家子，進入
    房內，佯稱身懷鉅款欲外出賭博翻本後離去，另1人則扮演
    由彼等聯絡安排而來之老千，向賣方介紹賭博方式─由「莊
    家」徒手抓取硬幣或扣子後，用有握把的杯子覆蓋，讓對賭
    之人在繪製有1至6數字的紙上進行押注，並以硬幣總數除以
    6 之後的餘數作為點數（餘數為0時，點數為6），「莊家」
    則以杯子握把指向紙上所繪製之正確點數方向或以約定手勢
    作為暗號，使知悉前開約定之人，均得以押注正確點數，贏
    得賭局。再以設局贏取敗家子財產，避免其任意揮霍豪賭為
    由，力邀賣方提供資金參與詐賭，使各該賣方誤信其所參與
    者為業已安排妥善之賭局，並無風險，甚至可以利用所贏得
    之款項向其購屋或行善，因而陷於錯誤，提供資金參與賭博
    。彼等復以賣方與敗家子素不相識，不易起疑為由，要求賣
    方於賭局中擔任「莊家」，與敗家子對賭，俟賣方連續數局
    或贏或和之後，即由敗家子押注鉅款，再趁賣方疏未注意時
    ，取走1顆硬幣或扣子置於「莊家」即賣方所在位置附近，
    製造係因賣方之疏忽遺落，導致賭輸敗家子等假象，以詐得
    賣方賭金，尤有甚者，尚接續以計算後尚積欠敗家子賭金，
    需集資清償為由，使各該賣方繼續交付款項以清償賭債，而
    詐取鉅款得手。陳樹（經原審判決有期徒刑四月確定）雖明
    知丙○○、子○○等人之詐欺目的，仍於96年5月7日，基於
    幫助之意，載送丙○○、子○○往返尊爵飯店，以方便渠等
    遂行如後述(三)所示詐欺行為。各次經過及參與人員，詳如
    下述：
(一)辰○○與鄭強民（辰○○之兄，已歿，另行判決）、癸○○
    及二名真實姓名年籍不詳之成年男子（於本件中分別扮演欲
    購買房屋之「老董事長」及好賭之「張董」），基於意圖為
    自己不法所有之犯意聯絡，於93年9月間，先由癸○○以助
    理名義與未○○接洽，表示有意向未○○購買高雄市○○路
    7號店面，再帶同冒稱總經理之辰○○及「老董事長」看屋
    ，並與未○○洽談購屋事宜，未久即與未○○約定在在高雄
    市○○路霖園大飯店（現已改為寒軒國際大飯店）商談簽約
    事宜。嗣未○○赴約洽談簽約時，即由冒稱「張董」之男子
    ，進入渠等所在房間，宣稱前一日在台南賭輸數百萬元美金
    ，要再帶100萬美金去翻本云云。「老董事長」乃作勢阻止
    ，並於「張董」離開後，央求在場之人協助勸阻，癸○○遂
    表示有在澳門賭場工作之親友返回高雄，可提供協助，並電
    話聯絡鄭強民到場，由鄭強民現場示範如附表一所示之賭博
    （詐賭）手法，同時表示以此方式向「張董」贏到的錢，一
    部分可做善事、一部分交給「張董」大嫂，另一部分則由在
    場之人均分，未○○因而誤信渠等說詞，於93年9月2日籌措
    新臺幣480萬元參與賭局。嗣渠等開始賭局後，即由未○○
    擔任「莊家」，並依約定方式以暗號告知應押注之點數，「
    張董」亦因而連續數局或輸或和，嗣「張董」忽於某局時押
    注巨額美金，未○○未察覺有異，仍以前述方式進行賭局，
    然該局開牌時，經擔任公證人並負責清點硬幣數量之鄭強民
    竟清點為「張董」所押注之點數，因而由「張董」贏得數百
    萬美金。嗣並由辰○○在未○○之大腿毛巾上，找到一枚由
    趁其不知時所放置之硬幣，因而使未○○誤以為係自己疏忽
    而輸掉賭局，除交付前述賭金新臺幣480萬元外，另向友人
    調借約新臺幣320萬元匯往辰○○等人所告知之香港帳戶，
    用以支付賭債。因此共詐得新臺幣800萬元。
(二)辰○○（本次冒稱為「林序然」）與鄭強民（辰○○之兄，
    已歿，另行判決，本次冒稱「陳健」）、癸○○（本次冒稱
    為辰○○助理）及二名真實姓名年籍不詳之成年男子（於本
    件中分別冒稱為「梁保羅」、「史帝文」即「張先生」），
    基於意圖為自己不法所有之犯意聯絡，先由辰○○帶同癸○○，向戊○○誆稱有意購買其位於臺北縣淡水鎮○○路○段
    123巷10號之別墅，嗣並帶同自稱為「英商福龍投資有限公
    司」主席之「梁保羅」前往看屋後，與戊○○約定於95年8
    月25日上午在臺北市環亞飯店（現改為王朝大飯店）簽約。
    俟戊○○前往赴約時，辰○○、癸○○、「梁保羅」及「史
    帝文」均已在場，「梁保羅」介紹彼等認識後，即向戊○○
    數落「史帝文」好賭且揮霍無度等行為，「史帝文」則帶著
    一只黑色皮箱，聲稱內有200萬元美金，因先前已輸掉100萬
    美金，故於當日晚上要去賭博翻本云云，「梁保羅」乃作勢
    勸阻，「史帝文」則佯裝不悅離去。「梁保羅」俟「史帝文
    」離去後，即詢問在場之人是否瞭解賭博，並可向「史帝文
    」其遭詐賭云云，癸○○遂表示其舅舅「陳健」（即鄭強民
    ）曾在澳門賭場上班應可幫忙，並以電話聯絡鄭強民前來，
    鄭強民到場後即開始解說如附表一所示之詐賭方式，並表示
    與其讓「史帝文」將錢輸給他人，不如設法把錢贏回來。「
    梁保羅」遂附和稱贏得之款項，除部分用做善事、部分由在
    場之人均分外，餘額均留給「張先生」的大嫂。「梁保羅」
    並要求集資100 萬美金作方為賭金，且聲稱其身上已帶有50
    萬美金，使戊○○誤信渠等安排後之賭局已無風險，並可獲
    取款項助人，乃提領現款新臺幣530萬元後返回飯店，交予
    辰○○作為賭金。隨後即由辰○○等人通知「史帝文」前來
    參與賭局，並由戊○○擔任「莊家」，以附表參所示暗號方
    式進行，「史帝文」先賭輸約70萬美金後，忽押巨額賭注，
    戊○○不疑有他，仍依前述方式進行賭局，惟該局開牌結果
    ，竟為「史帝文」所押點數，因而由其贏得該局共250萬美
    金，隨後戊○○即在腿上發現遭鄭強民等人趁不其備時所放
    置之1枚硬幣，因而以為自己疏忽致輸掉賭局，結算後，戊○○除交付前述賭金外，與其他參與賭局之人尚合欠「史帝
    文」新臺幣2000餘萬元，戊○○為此自責不已。鄭強民繼而
    建議由大家分頭湊錢清償該等賭債，戊○○遂於95年8月30
    日提領現金新臺幣500萬元，並於同日下午3、4時間，在臺
    北市○○路福華飯店一樓交予「史帝文」。此後，「梁保羅
    」仍陸續以電話與戊○○聯絡，表示仍欲購買前開別墅，並
    可先行給付部分款項云云，使戊○○對其深信不移，鄭強民
    則接續以尚有賭債差額未能湊足為由，要求戊○○提供款項
    ，戊○○因而依其指示，再於95年9月21日前往臺北市新光
    銀行大同分行電匯新加坡幣11萬9829元（當時折合新臺幣約
    250萬元）至渠等指定之新加坡銀行帳戶。
(三)丙○○、子○○、陳樹及三名真實姓名年籍不詳之成年男子
    （於本次事件中分別冒稱為「陳永祥」、「張少全」及「溫
    金成」），基於意圖為自己不法所有之犯意聯絡，於96年4
    月底、5月初之間，先由丙○○（冒稱為「郭吉仁」）、子
    ○○（冒稱為「高勝」）及「陳永祥」，以子○○有意購
    買巳○○、申○○位於桃園縣楊梅鎮○○路287 號房屋為由
    ，前往看屋，並約定於同年5月7日上午在桃園縣桃園市○○
    路○段300號「尊爵大飯店」房間討論簽約事宜。嗣巳○○
    、申○○二人依約前往尊爵大飯店房間與前述看屋之丙○○
    、子○○及「陳永祥」見面未久，「張少全」亦進入房間，
    子○○於介紹彼等見面後，即向巳○○、申○○二人數落「
    張少全」好賭、揮霍等不肖行為，此時「張少全」即聲稱帶
    著一只裝有1000萬美金之皮箱，要去翻本贏回前一晚賭輸之
    1000萬美金，子○○作勢勸阻，「張少全」遂表示渠等如可
    湊得等額款項，亦可與渠對賭後離去，子○○見「張少全」
    離去後，即向現場人員詢問是否有人瞭解賭博，並可告知「
    張少全」遭詐賭情節以解救「張少全」云云，此時「陳永祥
    」表示其友人「溫金成」曾在澳門賭場工作，並以電話聯絡
    「溫金成」到場，「溫金成」到場後，即向巳○○、申○○
    等人說明如附表一所示詐賭方式，子○○則要求大家集資與
    「張少全」賭博，贏得之賭金扣除部分用以向巳○○、申○○購買房屋外，尚可留給「張少全」之大嫂使用云云。巳○○、申○○因而誤信彼等說詞，以為設局後之賭博不具風險
    且可順利出售房屋，乃共同集資新臺幣300萬元作為賭金，
    至尊爵飯店與「張少全」等人進行賭博，並由巳○○擔任「
    莊家」，進行約6局後，「張少全」共佯裝賭輸約5、6百萬
    美金，第7局「張少全」忽押巨額賭注，開牌時即由「溫金
    成」清點出「張少全」所押點數，因而贏得1000餘萬美金，
    其後並在賭桌下發現由「溫金成」趁機放置之1枚硬幣，使
    巳○○誤以為因自己疏忽而輸掉該局，除交付前述賭金外，
    再依「溫金成」所述，與申○○二人，於95年5月9日提領新
    臺幣330萬元至西華飯店由「溫金成」當場轉交「張少全」
    。因而向巳○○、申○○共詐得新臺幣630萬元。陳樹明知
    彼等詐欺用意，仍以新臺幣5000元之報酬，基於幫助之意，
    在前述過程中，載送丙○○、子○○往返尊爵飯店，以方便
    渠等遂行前述行為。
(四)壬○○（原名游仲秋）、乙○○、己○○及二名真實姓名年
    籍不詳之成年男子（於本次事件中分別冒稱為「伍先生」及
    「張董」），基於意圖為自己不法所有之犯意聯絡，於96年
    4月底，先由「伍先生」及壬○○（冒稱為「王福生」）前
    往臺北縣土城市○○路36號6樓看屋後，以壬○○受託為乙○○（冒稱為「李董」即「李大姐」）看屋為由，與庚○○
    、辛○○夫婦相約於96年4月29日在國賓飯店和乙○○見面
    ，並於過程中向庚○○、辛○○夫婦誆稱有一敗家子之父母
    雙亡，哥哥也已過世，嫂嫂因而被趕回臺灣娘家生活，所以
    要買房子云云，另與庚○○、辛○○夫婦約定於翌（30）日
    約定在臺北市○○○路100號「環亞飯店」（現改稱為王朝
    大酒店）房間討論簽約事宜，並由壬○○通知乙○○屆時前
    往冒稱為董事長。翌日，庚○○、辛○○夫婦依約前往簽約
    時，乙○○即在場數落該敗家子的不是，並提議與敗家子對
    賭，將錢贏過來買房子給其嫂嫂居住云云，「伍先生」則在
    場表示認識在澳門賭場工作之友人，可以教大家如何賭博云
    云，再由己○○（冒稱「葉先生」）以澳門賭場人員身分，
    到場教庚○○、辛○○夫婦以猜莊家之硬幣數量方式（以硬
    幣總數除以6之餘數作為點數，如可整除，則點數為6）賭博
    ，暨約定以手勢作暗號，使得敗家子外之人均得以知悉前開
    約，押注正確點數，贏得賭局。庚○○、辛○○夫婦因而誤
    信彼等說詞，以為設局後之賭博不具風險且可順利出售房屋
    ，乃集資新臺幣168 萬元作為賭金，至環亞飯店與「張董」
    即乙○○所述之敗家子進行賭博，並由庚○○擔任「莊家」
    。先前數局，「張董」或和或輸，某局「張董」忽押巨額賭
    注，開牌時經己○○趁清點時加入1枚硬幣，致使「張董」
    贏得該局，結算後庚○○、辛○○夫婦除輸掉當日所帶賭金
    新臺幣168萬元外，尚有積欠賭金，「張董」表示須先結清
    賭債，方可進行下一賭局後離開，乙○○等人即要求庚○○
    、辛○○夫婦再去湊錢贏回賭金。庚○○經思量前述過程後
    ，忽覺受騙，乃報警處理，而未再交付其他款項。
(五)辰○○、癸○○、午○○、乙○○及己○○（於本次事件中
    冒稱為「何先生」，與乙○○均另案審理中），基於意圖為
    自己不法所有之犯意聯絡，於97年8月9日，先由癸○○冒稱
    為「洪文志」撥打電話與寅○○聯絡後，翌（10）日上午即
    由癸○○帶同冒稱「陳志華」之辰○○，前往臺北縣樹林市
    ○○街161號看屋後，再於同年月13日，帶同自稱「李大姐
    」之乙○○前往看屋，乙○○即對寅○○誆稱係為印尼華僑
    「張董」購屋，贈與「張董」嫂嫂之用，並與寅○○約定於
    97年8月21日在六福客棧見面後，再約定於翌（22）日上午
    在六福客棧房間簽約。97年8月22日上午，寅○○依約前往
    簽約時，乙○○即聲稱「張董」前一晚又在臺北縣汐止市賭
    輸80萬美金，當天還要再拿160萬美金去翻本，並詢問在場
    之人，是否瞭解賭博，並可勸說「張董」云云，癸○○則表
    示其父親之友人「何先生」曾在澳門賭場工作，並以電話聯
    絡「何先生」即己○○到場，己○○到場後，先佯裝與乙○○確認「張董」之賭博方式略如附表一所示後，午○○即以
    「張董」身分進入該房間，宣稱前一晚即同該方式賭輸80萬
    美金，當天已提領160萬美金要去翻本後離去。己○○見午
    ○○離開後，即建議在場人員與午○○對賭，乙○○則表示
    贏到的錢將部分用來作善事、部分用以購屋，其餘則由在場
    之人分配云云，使寅○○誤信彼等說詞，以為設局後之賭博
    不具風險且可順利出售房屋，甚至行善，因而向友人籌借新
    臺幣300萬元後，於同日下午依辰○○指示前往華國飯店與
    午○○進行賭博，並由寅○○擔任「莊家」，先前數局均或
    贏或和，至某局時午○○押注高額賭金，開牌時即由己○○
    清點出午○○押注之點數，並趁機將1枚硬幣置於寅○○腿
    上，使寅○○誤以為因自己疏忽而輸掉該局，結算後，午○○除取走前述新臺幣300萬元外，尚有餘額未清，此後辰○○即接續以此為由聯絡寅○○，要求其籌款清償，惟寅○○
    均避不見面，而未再交付其他款項。
(六)辰○○、癸○○、午○○、甲○○、丑○○、乙○○及林文
    斌（另案審理中），基於意圖為自己不法所有之犯意聯絡，
    於97年8月間，先由辰○○、癸○○分別冒稱為「陳志華」
    、「洪文志」，藉口有意購買丁○○位於臺北市中山區○○○路69巷12號8樓房屋，而與丁○○接洽，並相約餐敘，同
    時誆稱仍需待董事長做最後決定。甲○○則負責持用其前自
    「劉秋明」處所取得，業已偽造完成之「楊仁宗」中華大學
    教職員證，向臺北市○○區○○路68號亞太會館及臺北市○○○路315號臺北敦馥飯店訂房以供97年9月2日使用。97年9
    月1日，辰○○、癸○○及乙○○三人即與丁○○、紀鄧秀
    鳳夫婦相約於臺北市○○區○○路68號亞太會館見面，未久
    ，午○○以「張董」身分到場，表示要等其嫂嫂表示滿意方
    可正式簽約，並與丁○○另約定於翌（2）日在亞太會館房
    間內見面。97年9月2日丁○○抵達約定地點後，乙○○即誆
    稱「張董」即午○○前晚賭輸80萬美金，當晚將再帶160萬
    美金前去翻本，惟其屢賭屢輸，請大家協助研究破解、勸阻
    之方式。此時，癸○○佯稱認識曾在澳門賭場工作之人，並
    電話聯絡林文斌後，由丑○○將其載送到場，示範說明如附
    表一所示，賭扣子數量之賭博方式。隨後午○○到場表示其
    嫂嫂不會來了，購屋之事就此擱置，並佯裝要離開，惟見桌
    上擺放之賭博器具，復邀約大家小賭數局，展現其好賭個性
    後始行離去。午○○離去後，乙○○即佯裝詢問在場之人，
    能否勸阻午○○賭博，並要求大家集資，以如附表參所示方
    式與午○○對賭，贏得款項後可立即還給丁○○，並可用以
    向其購買房屋。其後，辰○○又以電話對外聯絡，佯裝欲向
    友人「陳伯」調借款項，籌措賭金，丑○○，甲○○二人則
    於電話中配合辰○○之說法，與之對答調借款項事宜，使丁○○誤信彼等說詞，以為設局後之賭博不具風險且可順利出
    售房屋，因而籌得新臺幣120萬元後，於同日下午前往敦馥
    飯店房間與午○○進行賭博，並由丁○○擔任「莊家」，先
    前6局丁○○都贏，至第7局時午○○押注高額賭金，開牌時
    即由林文斌清點出午○○押注之點數，嗣後並表示在丁○○
    大腿毛巾上發現1枚扣子，使丁○○誤以為因自己疏忽而輸
    掉該局。
(七)辰○○、癸○○、午○○、子○○、甲○○、丑○○及TAN
    LAI HENG基於意圖為自己不法所有之犯意聯絡，先由癸○○
    （冒稱「小洪」）聯絡後，由辰○○（冒稱為陳志華）、子
    ○○（冒稱為林仁德）以有意與卯○○（起訴書誤載為「蔡
    裕懸」）洽談臺北縣三重市○○路1號3樓及4樓房屋之買賣
    承租事宜為由，與之相約見面。此後再由午○○（冒稱為「
    張董」）出面表示其要付款購買該房屋，並與子○○在卯○○面前談及寶石生意，彰顯其財力，嗣後雙方即約定於97年
    10月13日上午8時30分，在臺北市○○○路242號遠東國際飯
    店見面洽談簽約事宜。甲○○則依辰○○指示，持用其前自
    「劉秋明」處取得，業已偽造完成之「王水能」中華大學教
    職員證，以王水能名義向遠東國際飯店訂房。午○○並通知
    TAN LAI HENG於97年10月12日下午入境臺灣，準備出面假冒
    為賭場工作人員。丑○○則負責接送辰○○等人往返遠東國
    際飯店，並等候通知隨時支援。嗣卯○○依約前往遠企飯店
    未久，辰○○、癸○○即將之帶往子○○房間內，隨後午○○亦進入房內宣稱前一晚賭輸806000美金，要再加倍翻本云
    云，子○○即向卯○○提及午○○賭輸鉅款項之事，並向卯
    ○○介紹略如附表參所示之賭博方式，欲引其上，惟經卯
    ○○答以無意瞭解賭博事宜，只要洽談房屋買賣即可，辰○○見渠等目的難以得逞，乃對卯○○諉稱將於上午11時30分
    備妥支票簽約以完成交易云云後，未再與之聯絡。嗣經警於
    97 年10月13日下午2時在臺北市○○區○○路2段9號「北投
    中信會館」查獲適於房間內討論設局詐騙事宜之辰○○、癸○○、甲○○及丑○○4人；同日下午3時20分許，在臺北市
    ○○街57號「天津飯店」203房查獲午○○、子○○2人，並
    經午○○帶領，在臺北市中山區○○○路○段105巷15號「儂
    美飯店」516室查獲TAN LAI HENG；另循線查獲丙○○、陳
    樹及壬○○，並分別扣得各該被告所有，如附表貳所示之物
    。
三、案經內政部警政署刑事警察局暨臺北市政府警察局中山分局
    報請臺灣臺北地方法院檢察署檢察官偵查起訴。
    理  由
壹、程序部分：
    按被告以外之人於審判外之陳述，雖不符刑事訴訟法第159
    條之1至第159條4規定，而經當事人於審判程序同意作為證
    據，法院審酌該言詞陳述或書面陳述作成時之情況，認為適
    當者，亦得為證據；當事人、代理人或辯護人於法院調查證
    據時，知有刑事訴訟法第159條第1項不得為證據之情形，而
    未於言詞辯論終結前聲明異議者，視為有前項之同意，刑事
    訴訟法第159條之1、159條之5第1、2項分別定有明文。本判
    決下列所引用之被告以外之人於審判外之陳述，檢察官、被
    告及辯護人於言詞辯論終結前均未聲明異議，本院審酌各該
    證據資料製作、取得時之情況，亦無違法不當及證明力明顯
    過低之瑕疵，以之作為證據核屬適當，故揆諸前開規定，認
    為有證據能力，合先敘明。
貳、實體部分：
一、訊據被告癸○○、丙○○、子○○、午○○除就前述事實欄
    二之(七)就被害人卯○○詐欺取財未遂部分否認外，並均辯
    稱：被害人卯○○並未陷於錯誤，故渠等並未成立詐欺未遂
    罪云云。其餘前開事實，業據被告癸○○、丙○○、子○○
    、午○○、丑○○、壬○○就渠等於上述時、地，以前開「
    假詐賭、真詐財」手法向各該被害人詐取款項之事實，均供
    承不諱。被告丑○○則否認有何詐欺犯行，辯稱其因同情鄭
    強民（被告辰○○之兄）罹病無人照顧始北上協助，其間偶
    依被告辰○○指示駕車載送，不知彼等不法行徑，日後才清
    楚他們所為，伊並沒有犯意云云；另被告甲○○僅供承行使
    偽造之中華大學教職員證，而矢口否認有何詐欺犯行，辯稱
    係依被告辰○○指示代訂房間，不明箇中情由云云。
二、經查：
(一)共同被告辰○○及被告癸○○分別冒稱為總經理及助理，與
    冒稱澳門賭場工作人員之鄭強民暨另2名真實姓名年籍不詳
    之成年男子，共同於93年9月2日，以前述事實欄二之(一)手
    法，在高雄市○○路霖園大飯店向未○○詐得現金新臺幣
    480 萬元，並續以湊錢清償賭債為由，使未○○陷於錯誤，
    而依彼等指示匯款約新臺幣320萬元至指定帳戶之事實，業
    經證人即被害人未○○指證明確，並有其所提供之存摺影本
    （見97年度偵字第25397號卷(二)第93、94頁）附卷可憑，
    復據骨同被告辰○○及被告癸○○供承在卷，互核相符，堪
    予認定。
(二)共同被告辰○○及被告癸○○分別冒稱為「林序然」其助理
    ，與冒稱為澳門賭場工作人員「陳健」之鄭強民暨2名分別
    冒稱為「梁保羅」、「史帝文」即「張先生」之真實姓名年
    籍不詳成年男子，共同以前述事實欄二之(二)手法，接續於
    95 年8月25日在臺北市環亞飯店、95年8月30日在臺北市○○路福華飯店先後向戊○○詐得新臺幣530萬元、500萬元現
    款，並於95年9月21日使其電匯新加坡幣11萬9829元（當時
    折合新臺幣約250萬元）至指定之新加坡銀行帳戶等事實，
    業據證人即被害人戊○○指證綦詳，並有戊○○所提供之交
    易明細、匯款單、「梁保羅」及「林序然」名片影本、鄭強
    民以「陳健」名義所書之聯絡電話、行動電話通聯記錄暨其
    與「梁保羅」談論買賣房屋之電子郵件列印資料（以上見97
    年度警聲搜字第1552號卷第19至31頁）等件附卷可憑，並據
    共同被告辰○○及被告癸○○供承在卷，互核相符，亦堪認
    定。
(三)被告丙○○、子○○及三名分別冒稱為「陳永祥」、「張少
    全」、「溫金成」之成年男子，共同以前述事實二之(三)手
    法，接續於96年5月7日在桃園縣桃園市○○路○段300 號「
    尊爵大飯店」、95年5月9日在臺北市西華飯店，依序向巳○○、申○○2人先後詐得新臺幣300萬元及330萬元得手之事
    實，業經證人即被害人巳○○、申○○證述綦詳，並有渠等
    所提新竹國際商業銀行竹東分行存摺、聯邦銀行存存、彰化
    銀行竹東分行存摺、聯邦銀行新竹分行存摺、新竹國際商業
    銀行竹東分行存摺（以上見97年度偵字第25397號卷(二)第
    139至148頁及原審卷(一)第330至339頁），及「高勝」與
    「陳永祥」名片影本、「郭吉仁」與「溫金成」手寫之聯絡
    電話（見97年度偵字第25397號卷(二)第138頁）等件附卷可
    稽，並據被告丙○○、子○○供承在卷，互核相符，是本件
    被告丙○○、子○○及陳樹犯行，亦堪認定。公訴人雖依巳
    ○○、申○○警詢時所述，認彼等先後遭詐騙新臺幣310萬
    元及300萬元，然該金額部分業經證人巳○○、申○○於原
    審審理時指證應為新臺幣300萬元及330萬（見原審卷(一)第
    303頁、第304頁），並提出前述存摺資料敘明資金來源在卷
    。另該扮演嗜賭「敗家子」之不詳姓名男子，係冒稱為「張
    少全」而非「張少良」，亦經證人巳○○於警詢時更正在卷
    （見97年度偵字第25397號卷(二)第149頁），併此敘明。
(四)被告壬○○與乙○○、己○○及分別冒稱為「伍先生」、「
    張董」之成年男子，共同以前述事實二之(四)手法，於96年
    4月30日在「環亞飯店」向庚○○夫婦詐得現款新臺幣168萬
    元之事實，業據證人即被害人庚○○、辛○○夫婦指證綦詳
    ，並有其所提供之富邦商業銀行取款憑條（見97年度偵字第
    25 397號卷(二)第173頁）、飯店監視器翻拍照片（見97年
    度他字第8704號卷第98-103頁、106-109頁）等件在卷可憑
    。且業據證人即共同被告乙○○於原審亦證稱：「壬○○…
    是負責與其中一名被害人接洽…我只有在他們接洽好了之後
    ，到飯店與他們見面，在飯店見面的時候壬○○也在。師傅
    來教賭博的時候，他也在。那件己○○有來教賭博，那件是
    壬○○打電話叫我過去飯店，我去飯店冒充董事長」、「壬○○那件辰○○沒有參加，…他也有跟我提過他有作這樣詐
    欺的事情，並且打電話叫我過去幫忙」（見原審卷(二)第63
    頁）；證人己○○證稱：「…我是負責擔任老千也就是教被
    害人賭博，並且負責放銅板或扣子在被害人那裡，再從被害
    人那裡找出來，告訴他們因為這樣才會輸了賭局」、「他（
    指被告壬○○）與伍先生負責去找被害人」（見原審卷(二)
    第64頁背面至第65頁）等語在卷。核與證人即被害人庚○○
    指證：「…被告（指壬○○）向我表示他是一位『乙○○』
    即李大姐在臺灣事務的代理人，受李大姐之託來看房子…」
    、「去國賓飯店時，被告壬○○是與我洽談買房子的事情，
    第二天我們到王朝飯店（即環亞飯店）房間內與敗家子賭博
    時，被告壬○○也有參與賭博…」、「…當天早上、下午都
    有見到被告（壬○○），被告壬○○也有在場一起學賭博，
    並且參與賭博」（見原審卷(一)第342頁至343頁）等情相符
    。且證人乙○○、己○○均非本件被告，渠等亦無甘冒偽證
    罪責，誣陷被告壬○○以迴護「伍先生」之必要；至於證人
    庚○○、辛○○夫婦雖因前開犯罪受有損害，然渠等與被告
    壬○○究無夙怨，更無誣攀必要，因認前開證人所為相符之
    指述，應屬可採。
(五)共同被告辰○○及被告癸○○、午○○與乙○○、己○○5
    人，共同以前述事實欄二之(五)手法，於97年8月22日在臺
    北市「華國飯店」向寅○○詐得新臺幣300萬元之事實，業
    據證人即被害人寅○○指證在卷（見本院卷(二)第55至59頁
    ）並有其所提出之「洪文志」、「陳志華」名片及其調借款
    項對象之華南商業銀行北三重分行存摺影本（見97年度偵字
    第25397號卷(三)第9頁）等件附卷可稽，復據被告辰○○、
    癸○○及午○○供承在卷，互核相符，亦堪認定。
(六)辰○○、癸○○、午○○、甲○○、丑○○、乙○○及林文
    斌，共同以前述事實欄二之(六)手法，於97年9月2日，在臺
    北市○○○路315號馥敦飯店向丁○○詐得新臺幣120萬元之
    事實，業據證人即被害人丁○○指證在卷，並有其所提通聯
    紀錄、「洪文志」與「陳志華」名片、資金來源之紀鄧秀鳳
    及紀泓輝上海商業銀行南京東分行提款明（以上見97年度他
    字第8704號卷第44至48頁），及亞太會館電梯監視錄影翻拍
    畫面（見同前卷第40至42頁）、馥敦飯店訂房紀錄單（見97
    年度警聲搜字第1552號卷第121頁）暨被告癸○○與被告丑
    ○○、被告辰○○與被告甲○○、丑○○之通訊監察譯文（
    見同前卷第88至93頁）、中華大學97年12月12日函（見原審
    卷(一)第110頁）在卷可憑。被告甲○○就其訂房情形，雖
    先於警詢時供稱97年9月初以「王水能」向亞太會館訂房、
    嗣改至馥敦飯店訂房時，先以「楊仁宗」名義電話訂房，復
    改以「王水能」名義訂房（見97年度偵字第25397號卷(二)
    第7頁）；惟於偵查中及本院羈押訊問時均已供明係以「楊
    仁宗」之中華大學教職員證訂房等情在卷（見97年度偵字第
    22823號卷(二)第75、76頁及97年度聲羈字第385號卷第
    14-15頁），核與前述馥敦房店訂房紀錄單，及被告甲○○
    於97年9月2日電話告知被告辰○○街「我還是用楊仁宗名字
    開」之通聯譯文相符（見97年度警聲搜字第1552卷第93頁）
    ，因認以被告甲○○偵訊及原審羈押訊問是所述，始與事證
    相符，而堪採信。又被告甲○○、丑○○雖否認知悉被告辰
    ○○、癸○○、午○○、乙○○及林文斌之詐欺目的，被告
    甲○○辯稱僅依被告辰○○指示登記訂房，被告丑○○辯稱
    係於照顧鄭強民之餘，偶應被告辰○○之指示載送云云。惟
    查被告甲○○、丑○○除分別負責訂房、載送外，尚於97年
    9 月2日持續在電話中與被告癸○○、辰○○對談聯絡及訂
    房事宜，並佯裝討論調借款項事宜，略如下述（以下通聯引
    用通話方，僅分別略載被告辰○○、丑○○、癸○○、甲○○之姓氏為「鄭」、「劉」、「馮」、「王」）：
    (1)上午6時19分許（詳同前警聲搜卷第92頁）─
       鄭：上次新買的電話將那號碼帶出來。
       劉：好。
    (2)上午8時3分許（詳同前警聲搜卷第88頁）─
       馮：你那一隻新的號碼，你知不知道號碼幾號？
       劉：知道呀，我看一下喔，0000000000。
       馮：0000000000，這有沒有通。
       劉：有。
       馮：確定有通啦，你現在有沒有裝在手機上面？
       劉：有。
       馮：不能裝在你自己的喔。
       劉：我知道。
       馮：裝在另外一個，然後把他打開喔，我跟你講，如果
           有人打給你，說要找那個陳總有沒有，你就跟他說
           總經理出去了。
       劉：喔。
       馮：你懂我意思嗎?
       劉：懂。
       馮：說要找陳總的話，你就說陳總出去了。
    (3)上午8時15分許（詳前警聲搜卷第91頁）─
       王：我現在搭捷運了，先叫阿國（即被告丑○○）看一
       下。
       鄭：那麼晚，客戶也晚到了。
       王：好。
    (4)上午10時53分許（詳前警聲搜卷第88頁）─
       馮：你直接載著那個師傅（按：為被告等人對於扮演
           在賭場工作老千之稱謂），到停車場對面這邊，我站
           在這邊等你。
       劉：好，載師傅喔。
       馮：對！
    (5)下午1時8分許，由被告辰○○、乙○○與佯裝「陳總」
       之子並以甲○○門號接聽電話之人對話，約定調取款項
       事宜（內容略，見同前警聲搜卷第92頁）
    (6)下午1時42分（詳同前警聲搜卷第92頁）─
       鄭：你坐阿國的車把房間退了，我們換到別地方。
       王：好，我二分鐘到。
    (7)下午5時48分許（詳同前警聲搜卷第93頁）─
       王：我是陳伯，我剛到機場，我兒子說李董找我。
       鄭：對，我表姐找你有點事情，但是現在事情辦好了
           你在機場嗎？
       王：對，我剛到。
       鄭：你不要來找他，他事情處理好了。
       王：我本來要馬上過去，那不用了嗎？
       鄭：不用了，我表姐事情處理好了，等他回來我要他打
           電話給你。
       王：好。
       鄭：謝謝。
    是以被告甲○○、丑○○與共同被告辰○○及被告癸○○間
    之對話內容，業已涉及調借款項等虛偽情事，並有連續通話
    確認分工之情形，顯非單純受託代訂房間或載送往返。遑論
    被告甲○○曾因與己○○等人於86年4月間，以類此方式連
    續詐欺，經臺灣高等法院臺中分院於91年2月27日以89年度
    上更(一)字第277號判處有期徒刑8月，有該判決1件附卷可
    憑，更無諉為不知之理。彼2人否認知情云云，顯係卸責之
    詞。證人即共同被告辰○○雖指稱被告甲○○係受鄭強民之
    託，以開會所需為由，代訂房間云云，然果為合法使用所需
    ，被告甲○○殆無另冒偽造文書罪責，持有偽造證件訂房之
    必要，況且飯店訂房並非難事，被告辰○○更無為此交付新
    臺幣2萬元予被告甲○○之必要（見原審卷第171頁背面）；
    又共同被告辰○○及甲○○雖均證稱稱被告丑○○僅受託搭
    載且只是照顧鄭強民云云，亦與前述通聯內容不符，顯屬迴
    護之詞，均不足採。共同被告辰○○及被告癸○○、午○○
    、甲○○、丑○○及乙○○、林文斌，共同詐欺被害人丁○○亦堪認定。
(七)共同被告辰○○及被告癸○○、午○○、子○○、甲○○、
    丑○○及共同被告TAN LAI HENG共同以前述事實欄二之(七)
    手法，向卯○○詐騙款項，惟經卯○○表示僅願洽談簽約之
    事，無意瞭解賭博，而未得手之事實，業據證人即被害人卯
    ○○於本院審理時證稱：「他們跟我約好談買賣房子的事，
    說有位太太是買家準備過來，要我在遠企等。他們又說午○○本來贏了多少美金，後來又輸了多少美金，我一概不答腔
    ，可能他們發現我沒興趣，所以我就離開了，回家之後警察
    有來我家。」、「我覺得怪，不該出現這種場景，我覺得他
    們有詐騙意圖，只是不知他們想騙我什麼。」、  「這是他
    們自己在講，子○○有跟我說他姪子還是誰輸了多少錢，那
    些錢是他嫂子的，我覺得像設局，但不關我事所以我不答腔
    。他們也沒邀我賭博。」、「一開始我就覺得有異，所以跟
    他們接觸時一直很小心，我還先塗掉權狀影本上持有人身分
    證字號再印給他們。因為他們給我的名片上有公司網址，我
    上網查看後發現該公司資本額高達幾億美金，但這種公司的
    網站不可能如此簡單，所以我覺得他們是詐騙集團，但我沒
    什麼能騙的東西，因此跟他們斷斷續續接觸了一、兩個月。
    」、「第一次在遠企見面時，我和我太太一起和癸○○、午
    ○○、辰○○在遠企樓下談，他們說姑媽要來，買房子的錢
    在她那裡，講的都是美金，我就覺得不太對。他們當時已看
    過房子，說要先討論細節，隔天會決定價錢，他們講講也沒
    結論，只說賭輸多少錢，另一個就勸對方不要賭，後來我就
    離開了。隔一、兩天後又約我去遠企談價錢，我到遠企吃早
    餐，之後就被帶到他們的房間」、「他們提到賭輸多少錢以
    及如何賭博，子○○在有意無意間要我幫忙把這些錢贏回來
    ，不要把錢往外散，但我沒有答腔，他們可能因此覺得我沒
    興趣而作罷」等語（見本院99年8月26日審理筆錄第6頁至第
    10 頁），並有其所提供之簡訊內容及「博康頓有限公司董
    事主席林仁德」名片（以上見97年度偵字第2282 3號卷(二)
    第30、31頁）及扣案之「王水能」中華大學教職員證1件可
    憑，顯見被告峰國峰、辰○○、子○○、午○○等人，著手
    向卯○○誆稱被告午○○賭輸鉅款，並介紹略如附表肆所示
    之賭博方式，欲引蔡鋊縣上參與賭局等行為，為施用詐術
    之行為，就詐欺取財之犯行應已著手，被告等人辯稱尚未著
    手，應不成立未遂云云，尚不足採。且經被告辰○○、癸○○、午○○、子○○供承不諱。被告甲○○、丑○○雖否認
    知情參與，分別辯稱僅代訂房間及接送往返云云。惟彼2人
    於97年9月間即與被告辰○○、癸○○、午○○及乙○○、
    林文斌，共同詐欺得手，詳如前述，渠等再以相同手法參與
    被告辰○○、癸○○、午○○等人之行為，並負責相同之分
    工事項，殆無諉為不知之理，遑論被告丑○○尚於警詢時供
    承知悉被告辰○○、癸○○等人係以買屋為由，要詐騙被害
    人，且其97年10月13日上午在遠東國際飯店接送被告辰○○
    ，過程中並在天津飯店門口等候電話通知等情（見97年度他
    字第8704號卷第71、72頁），因認被告甲○○、丑○○否認
    知情云云，均屬卸責之詞，不足採信。本件事證至此亦臻明
    確，被告辰○○、癸○○、午○○、子○○、甲○○、丑○○及共同被告TAN LAI HENG犯行均堪認定。
三、按被告癸○○於93年9月2日為前述事實欄二之(一)行為後，
    刑法部分條文業於94年2月2日經總統以華總一義字第
    09400014901號令修正公布，並自95年7月1日起生效施行；
    復參酌最高法院95年5月23日第8次刑事庭會議決議意旨，現
    行刑法第2條第1項之規定，係規範行為後法律變更所生新舊
    法律比較適用之準據法，於現行刑法施行後，應適用現行刑
    法第二條第一項之規定，為「從舊從輕」之比較。又現行刑
    法第28條，係將共同正犯之範圍，修正限縮於共同實行犯罪
    者，始成立共同正犯，排除陰謀犯、預備犯之共同正犯；同
    法第47條第1項關於累犯之修正，則將修正前所犯之後罪無
    論係故意或過失再犯，均得成立累犯；修正限縮為再犯之罪
    以故意犯為限，始成立累犯。以上之修正屬法律之變更，非
    僅為法理之明文化及純文字之修正。然就被告癸○○等之前
    述犯罪而言，無論依修正前或修正後刑法第28條規定，均成
    立共同正犯；被告丑○○，即無有利或不利之情形，參諸最
    高法院97年4月22日97年度第2次刑事庭會議決議意旨，即無
    庸為新舊法之比較（最高法院98年台上字第1316號判決參照
    ）。另刑法第339條之規定雖未條正，惟其法定刑之罰金刑
    部分，依修正後刑法第33條第5款規定，罰金刑為新臺幣
    1,000元以上，以百元計算之，是此部分修正後之規定並未
    較有利於被告。另依修正前刑法第51條第5款規定：「宣告
    多數有期徒刑者，於各刑中之最長期以上，各刑合併之刑期
    以下，定其刑期。但不得逾20年」。現行刑法第51條第5款
    則規定：「宣告多數有期徒刑者，於各刑中之最長期以上，
    各刑合併之刑期以下，定其刑期。但不得逾30年」。經比較
    新舊法之結果，修正後之規定亦未較有利於被告，是依刑法
    第2條第1項前段之規定，仍應依修正前之規定，定其應執行
    之刑。
四、核：(一)被告癸○○就前述二之(一)所為，係犯刑法第339
    條第1項之詐欺取財罪，其與辰○○、鄭強民及另2名真實姓
    名年籍不詳之成年男子間，互有犯意聯絡與行為分擔，均為
    共同正犯。(二)被告癸○○就前述二之(二)所係犯刑法第
    339條第1項之詐欺取財罪，其與辰○○、鄭強民及2名分別
    冒稱「梁保羅」、「史帝文」即「張先生」之真實姓名年籍
    不詳成年男子間，互有犯意聯絡與行為分擔，為共同正犯。
    (三)被告丙○○、子○○就前述二之(三)所為，係犯刑法第
    339條第1項之詐欺取財罪，渠與冒稱為「陳永祥」、「張少
    全」、「溫金成」之3名真實姓名年籍不詳成年男子間，互
    有犯意聯絡與行為分擔，均為共同正犯。。(四)被告壬○○
    就前述二之(四)所為係犯刑法第339條第1項之詐欺取財罪；
    其與乙○○、己○○及冒稱為「伍先生」、「張董」之成年
    男子間，互有犯意聯絡與行為分擔，為共同正犯。(五)被告
    癸○○、午○○就前述二之(五)所為係犯刑法第339條第1項
    之詐欺取財罪，其與辰○○、乙○○、己○○5人間互有犯
    意聯絡與行為分擔，為共同正犯。(六)被告癸○○、午○○
    、甲○○、丑○○就前述二之(六)所為係犯刑法第339條第1
    項之詐欺取財罪及同法第216條、212條之行使偽造特種文書
    罪；渠與辰○○、乙○○、林文斌間互有犯意聯絡與行為分
    擔，為共同正犯。又前開2罪乃基於單一之詐欺行為觀念所
    為，應成立想像競合犯，適用刑法第55條規定，從一重之詐
    欺取財罪論處。公訴人雖未起訴被告辰○○、癸○○、午○○、丑○○共犯行使偽造特種文書犯行，惟被告甲○○之行
    使行為，乃在彼等共同犯罪計畫及犯意聯絡之範圍內，且與
    渠等此部分被訴之詐欺取財罪，具有裁判上一罪關係，業如
    前述，是為起訴效力所及，本院自得審理，附此敘明。(七)
    被告癸○○、午○○、子○○、甲○○、丑○○就前述二之
    (七)所為係犯刑法第339條第3項、第1項之詐欺取財未遂罪
    及同法第216、212之行使偽造特種文書罪；渠與辰○○、
    TAN LAI HENG 等間互有犯意聯絡與行為分擔，為共同正犯
    。又前開2罪乃基於單一之詐欺行為觀念所為，應成立想像
    競合犯，適用刑法第55條規定，從一重之詐欺取財罪論處。
    公訴人雖未起訴被告癸○○、午○○、子○○、丑○○及共
    同被告辰○○、TAN LAI HENG之行使偽造特種文書犯行，惟
    被告甲○○之行使行為，乃在彼等共同犯罪計畫及犯意聯絡
    之範圍內，且與渠等此部分被訴之詐欺取財罪，具有裁判上
    一罪關係，業如前述，是亦為起訴效力所及，本院自得審理
    ，附此敘明。被告癸○○、午○○、子○○、甲○○、丑○○著手於前述事實欄二之(七)之詐騙行為而未得逞，為未遂
    犯，均應依刑法第25條第2項減輕其刑。被告癸○○所犯如
    附表壹編號一所示5罪、被告子○○所犯如附表壹編號三所
    示2罪、被告午○○所犯如附表壹編號五所示3罪、被告甲○○所犯如附表壹編號六所示2罪、被告丑○○所犯如附表壹
    編號七所示2罪，犯意及行為各別，應予分論併罰。另被告
    劉均澤前因傷害案件，於89年6月2日經臺灣臺中地方法院以
    89年度易字第1474號判處拘役40日，如易科罰金以銀元300
    元折算1日；復因偽造文書案件，於89年5月11日經臺灣臺中
    地方法院以89年度中簡字第823號判處有期徒刑3月，如易科
    以銀元300元折算1日；另因幫助販賣毒品及幫助非法販賣化
    學合成麻醉藥品案件，經臺灣高等法院臺中分院以87年度上
    訴字第1749號各判處有期徒刑3年6 月及1年3月，應執行有
    期徒刑4年4月，90年5月3日經最高法院以90年度台上字第
    2754號判決上訴駁回確定，以上各罪接續執行至94年9月7日
    縮刑假釋期滿執行完畢。有臺灣高等法院被告前案紀錄表之
    記載可憑，被告劉均澤於前案執行完畢後，故意再犯本件如
    附表壹所示之罪，應成立累犯，應依法加重其刑，並與前述
    (七)未遂之減輕事由，先加後減之。公訴人雖認被告甲○○
    亦應成立累犯，惟查被告甲○○係因詐欺案件，於91 年2月
    27日經臺灣高等法院臺中分院以89年度上更一字第277 號判
    處有期徒刑8月，91年3月28日確定，91年10月28日縮刑期滿
    執行完畢，有其臺灣高等法院被告前案紀錄表可憑，是距前
    述事實二之(六)犯罪時間（97年9月2日）已逾5年，與刑法
    第47條第1項累犯之構成要件有異，併此敘明。
五、駁回上訴部分：
    原審認被告癸○○、丙○○、子○○、壬○○、午○○、甲○○就上揭犯罪事實及被告丑○○就前述事實欄二之(七)之
    部分事證證明，適用上揭法條，並分別審酌被告甲○○曾以
    相同手法詐欺取財，經判處罪刑確定並執行完畢，有臺灣高
    等法院被告前案紀錄表及該判決在卷可稽，素行欠佳；被告
    癸○○先後各5次以相同手法詐騙被害人，並以電話聯絡共
    犯，確認彼此事務及被害人狀況，被告午○○先後3次以相
    同手法詐騙被害人，並負責約同共同被告TAN LAI HENG參與
    犯罪，入境臺灣，渠等掌控及參與之程度非輕；被告丑○○
    、甲○○所參與者為配合工作，與被害人間並無直接接觸，
    所獲利益亦不若其他與被害人直接接觸之被告癸○○、午○○及子○○；被告癸○○、丙○○、子○○、午○○犯後業
    已供承錯誤，並表悔意；被告午○○與被害人寅○○、丁○○和解，被告子○○與被害人巳○○、申○○達成和解，被
    告癸○○與被害人丁○○和解、被告壬○○業與被害人庚○○、辛○○達成立調解，有各該和解及調解書在卷可憑（見
    原審卷(一)第233頁、第234 頁，原審卷(二)第53頁；原審
    卷(一)第258頁、第260頁；原審卷(二)第69頁；原審卷(一)
    第294、295頁；原審卷(二)第186頁），各該被告素行及其
    犯罪目的、手段、所生危害、所得利益與犯罪後之態度等一
    切情狀，分別量處如附表壹所示之刑。又被告癸○○如附表
    壹所示93年9月2日及95年8月25日之犯罪時間均在96年4月24
    日以前，且非中華民國96年罪犯減刑條例第3條第1項所定不
    予減刑之罪，依該條例第2條第一項第3款、第7條之減刑規
    定，各減其宣告刑2分之1，並與其餘各罪所處刑之刑定應執
    行刑分別如附表壹所示。另被告子○○、午○○、甲○○所
    犯各罪，亦分別定其應執行之刑，如主文即原審判決附表壹
    所示。附表貳編號一之(1)、(2)所示為共同被告辰○○所有
    ，預備供事實欄二之(七)犯罪所用之物，業據其供明在卷；
    附表貳編號三之(二)為被告丑○○所有，供犯罪所用之物，
    有監聽譯文可憑；附表貳編號四之一之(3)為共同被告辰○○所有，供犯罪所用之物，有監聽譯文可憑；附表貳編號四
    之二之(1)為被告癸○○所有，供犯罪所用之物，有監聽譯
    文之記載可憑；附表貳編號四之三之(3)、(5)、(6)為被告
    甲○○所有供及預備供犯罪所用之物；附表貳編號五之(1)
    、(3)及編號六之一之(1)、(2)、(3)、(4)、(7)、(8)為被
    告午○○等所有，預備犯罪所用之物，業據其供明在卷；附
    表貳編號六之二之(6)為被告子○○所有，預備供犯罪所用
    之物，業據其供明在卷；附表貳編號七之(3)、(4)為共同被
    告TAN LAI HENG所有預備供犯罪所用之物，業據其供明在卷
    。是為被告及共犯所有，供或預備供犯罪所用之物，併於各
    該犯罪項下諭知沒收（詳如附表壹、貳所示）。至於甲○○
    所行使，用以訂房之偽造「楊仁宗」中華大學教職員證，未
    經扣案，且據被告甲○○供明業已丟棄滅失在卷（見97年度
    偵字第25397號卷(二)第6頁），故不於本件中諭知沒收；另
    附表參所示其他扣案物品部分，均非違禁物，且無證據足認
    與各該被告等之犯罪事實有關，亦不於本件中諭知沒收，附
    此敘明。認事用法並無違誤，量刑亦屬妥適。癸○○、丙○○、子○○、壬○○、午○○、甲○○等人以量刑過重為由
    提起上訴，惟原判決就量刑部分已詳述依刑法第57條各款之
    依據及審酌之具體內容，本院衡酌一切情狀，認原審之量刑
    應屬適當；另被告癸○○、午○○、子○○、丑○○就前述
    事實欄二之(七)之部分，認為不成立詐欺取財未遂罪及被告
    甲○○仍執前詞，否認犯罪，本院已詳如前述，被告等人提
    起上訴均無理由。被告癸○○、丙○○、子○○、壬○○、
    午○○、甲○○部分之上訴及被告丑○○有關事實欄二之(
    七)之上訴部分均無理由應駁回之。
六、撤銷改判部分：
    被告丑○○就詐欺被害人紀金山部分，原審予以論罪科刑，
  固非無見，惟原審未及審酌被告丑○○與告訴人丁○○於本院
  審理時已達成和解之情事，尚有未合。被告丑○○執前詞提起
  上訴否認犯行，無理由，但原判決既有上開違誤之處，仍無可
  維持，應由本院撤銷原判決關於被告丑○○此部分之罪暨其定
  執行部分。並審酌被告被告丑○○所參與者為配合工作，與被
  害人間並無直接接觸，所獲利益亦不若其他與被害人直接接觸
  之被告癸○○、午○○及子○○；被告丑○○與丁○○和解有
  和解書在卷可憑及被告素行及其犯罪目的、手段、所生危害、
  所得利益與犯罪後之態度等一切情狀，量處有期徒刑七月，並
  就被告丑○○部分定執行刑為有期徒刑八月。另附表貳編號三
  之(2)為被告丑○○所有，供犯罪所用之物，有監聽譯文可憑
  ；；附表貳編號四之一之(3)為共同被告辰○○所有，供犯罪
  所用之物，有監聽譯文可憑；附表貳編號四之二之(1)為被告
  癸○○所有，供犯罪所用之物，有監聽譯文之記載可憑；附表
  貳編號四之三之(3)為被告甲○○所有供犯罪所用之物業據其
  供明在卷。是為被告及共犯所有，供或預備供犯罪所用之物，
  併於該犯罪項下諭知沒收（詳如附表壹、貳所示）。
據上論斷，應依刑事訴訟法第368條、第369條第1項、第364條、
第299條第1項前段，刑法第28條、第339條第1項、第3項、第216
條、第212條、第55條、第51條第5款、第38條第1項第2款，刑法
施行法第1條之1，判決如主文。
本案經檢察官李金定到庭執行職務
中    華    民    國    99    年    9    月    30    日
                  刑事第三庭審判長法  官  陳博志
                                  法  官  許文章
                                  法  官  陳德民
以上正本證明與原本無異。
不得上訴。
                                  書記官  高麗雯
中    華    民    國    99    年    10    月    4     日
附表壹：判刑情形
┌─┬───┬───┬──────────────────────┬
│編│ 犯罪 │被害人│          宣    告    刑                    │
│號│ 時間 │      │                                            │
├─┼───┬───┬──────────────────────┤
│一│93年9 │未○○│癸○○共同意圖為自己不法之所有，以詐術使    │
│︵│月2日 │      │人將本人之物交付，處有期徒刑壹年肆月，減    │
│被│      │      │為有期徒刑捌月。                            │
│告├───┼───┼──────────────────────┤
│馮│95年8 │戊○○│癸○○共同意圖為自己不法之所有，以詐術使    │
│國│月25日│      │人將本人之物交付，處有期徒刑壹年肆月，減    │
│峰│      │      │為有期徒刑捌月。                            │
│︶├───┼───┼──────────────────────┤
│  │97年8 │寅○○│癸○○共同意圖為自己不法之所有，以詐術使    │
│  │月22日│      │人將本人之物交付，處有期徒刑壹年肆月。      │
│  ├───┼───┼──────────────────────┤
│  │97年9 │丁○○│癸○○共同意圖為自己不法之所有，以詐術使    │
│  │月2日 │      │人將本人之物交付，處有期徒刑壹年肆月。附    │
│  │      │      │表貳編號三之(2)、編號四之一之(3)、編號四    │
│  │      │      │之二之(1)及三之(3)均沒收。                  │
│  ├───┼───┼──────────────────────┤
│  │97年10│卯○○│癸○○共同意圖為自己不法之所有，以詐術使    │
│  │月13日│      │人將本人之物交付，未遂，處有期徒刑柒月。    │
│  │      │      │附表貳編號一之(1)及(2)、編號四之三之(5)及(6)│
│  │      │      │、編號五之(1)、(3)、編號六之一之(1)、(2）、 │
│  │      │      │(3)、(4)、(7)、(8)、編號六之二之(6)、編號七 │
│  │      │      │之(3)、(4)，均沒收。                        │
│  ├───┴───┴──────────────────────┤
│  │應執行刑：應執行有期徒刑肆年。附表貳編號一之(1)及(2)、編號三│
│  │之(2)、編號四之一之(3)、編號四之二之(1)、編號四之三之       │
│  │(3)、(5)、(6)、編號五之(1)、(3)、編號六之一之(1)、(2)、(3)  │
│  │(7)、(8)、編號六之二之(6)、編號七之(3)、(4)均沒收。         │
├─┼───┬───┬──────────────────────┤
│二│96年4 │巳○○│丙○○共同意圖為自己不法之所有，以詐術使    │
│︵│月26日│申○○│人將本人之物交付，處有期徒刑拾月。          │
│柯│      │      │                                            │
│義│      │      │                                            │
│敏│      │      │                                            │
│︶│      │      │                                            │
├─┼───┼───┼──────────────────────┤
│三│96年4 │巳○○│子○○共同意圖為自己不法之所有，以詐術使    │
│︵│月26日│申○○│人將本人之物交付，處有期徒刑拾月。          │
│被├───┼───┼──────────────────────┤
│告│97年10│卯○○│子○○共同意圖為自己不法之所有，以詐術使    │
│楊│月13日│      │人將本人之物交付，未遂，處有期徒刑陸月。    │
│錫│      │      │附表貳編號一之(1)及(2)、編號四之三之(5)及(6)│
│興│      │      │、編號五之(1)、(3)、編號六之一之(1)、(2)、  │
│︶│      │      │(3)、(4)、(7)、(8)、編號六之二之(6)、編號七 │
│  │      │      │之(3、(4)，均沒收。                         │
│  ├───┴───┴──────────────────────┤
│  │應執行刑：應執行有期徒刑壹年貳月。附表貳編號一之(1)及(2)、編│
│  │號四之三之(5)及(6)、編號五之(1)、(3)、編號六之一之(1)、(2)  │
│  │(3) 、(4)、(7)、(8)、編號六之二之(6)、編號七之(3)、(4)，均沒│
│  │收。                                                        │
├─┼───┬───┬──────────────────────┤
│四│96年4 │庚○○│壬○○共同意圖為自己不法之所有，以詐術使    │
│︵│月30日│辛○○│人將本人之物交付，處有期徒刑拾月。          │
│游│      │      │                                            │
│誠│      │      │                                            │
│修│      │      │                                            │
│︶│      │      │                                            │
├─┼───┼───┼──────────────────────┤
│五│97年8 │寅○○│午○○共同意圖為自己不法之所有，以詐術使    │
│︵│月22日│      │人將本人之物交付，處有期徒刑壹年。          │
│被├───┼───┼──────────────────────┤
│告│97年9 │丁○○│午○○共同意圖為自己不法之所有，以詐術使    │
│賴│月2日 │      │人將本人之物交付，處有期徒刑壹年。附表貳    │
│子│      │      │編號三之(2)、編號四之一之(3)、編號四之二之  │
│祥│      │      │(1)及三之(3)均沒收。                        │
│︶├───┼───┼──────────────────────┤
│  │97年10│卯○○│午○○共同意圖為自己不法之所有，以詐術使    │
│  │月13日│      │人將本人之物交付，未遂，處有期徒刑陸月。    │
│  │      │      │附表貳編號一之(1)及(2)、編號四之三之(5) (6) │
│  │      │      │、編號五之(1)、(3)、編號六之一之(1)、(2)、  │
│  │      │      │(3) (4)、(7)、(8)、編號六之二之(6)、編號之  │
│  │      │      │(3) (4)，均沒收。                           │
│  │      │      │                                            │
│  ├───┴───┴──────────────────────┤
│  │應執行刑：應執行有期徒刑貳年貳月。附表貳編號一之(1)及       │
│  │(2)、編號三之(2)、編號四之一之(3)、編號四之二之(1)、編號四之│
│  │三之(3)、(5)、(6)、編號五之(1)、(3)、編號六之一之(1)、(2)、(│
│  │(4)、(7)、(8)、編號六之二之(6)、編號七之(3)、(4)均沒收。    │
├─┼───┬───┬──────────────────────┤
│六│97年9 │丁○○│甲○○共同意圖為自己不法之所有，以詐術使    │
│︵│月2日 │      │人將本人之物交付，處有期徒刑拾月。附表貳    │
│被│      │      │編號三之(2)、編號四之一之(3)、編號四之二之  │
│告│      │      │(1)及三之(3)均沒收。                        │
│王├───┼───┼──────────────────────┤
│義│97年10│卯○○│甲○○共同意圖為自己不法之所有，以詐術使    │
│祥│月13日│      │人將本人之物交付，未遂，處有期徒刑肆月。    │
│︶│      │      │附表貳編號一之(1)及(2)、編號四之三之(5)及(6)│
│  │      │      │、編號五之(1)、(3)、編號六之一之(1)、(2)、  │
│  │      │      │(3)、(4)、(7)、(8)、編號六之二之(6)、編號七 │
│  │      │      │ 之(3、(4)，均沒收。                        │
│  ├───┴───┴──────────────────────┤
│  │應執行刑：應執行有期徒刑壹年。                              │
│  │附表貳編號一之(1)及(2)、三之(2)、編號四之一(3)、編號四之二之│
│  │(1)及三之(3)、(5)及(6)、編號五之(1)、(3)、編號六之一之      │
│  │(1)、(2)、(3)、(4)、(7)、(8)、編號六之二之(6)、編號七之     │
│  │(3)、(4)均沒收。                                            │
├─┼───┬───┬──────────────────────┤
│七│97年9 │丁○○│丑○○共同意圖為自己不法之所有，以詐術使    │
│︵│月2日 │      │人將本人之物交付，累犯，處有期徒刑柒月。    │
│被│      │      │附表貳編號二之(2)、編號四之一之(3)、編號四之│
│告│      │      │二之(1)及三之(3)均沒收。                    │
│劉├───┼───┼──────────────────────┤
│鈞│97年10│卯○○│丑○○共同意圖為自己不法之所有，以詐術使    │
│澤│月13日│      │人將本人之物交付，未遂，累犯，處有期徒刑    │
│︶│      │      │參月。附表貳編號一之(1)及(2)、編號四之三之  │
│  │      │      │(5)及(6)、編號五之(1)、(3)、編號六之一之(1  │
│  │      │      │(2)、(3)、(4)、(7)、(8)、編號六之二之(6)、編│
│  │      │      │七之(3)、(4)，均沒收。                      │
│  ├───┴───┴──────────────────────┤
│  │應執行刑：應執行有期徒刑捌月。                              │
│  │附表貳編號一之(1)及(2)、三之(2)、編號四之一(3)、編          │
│  │號四之二之(1)及三之(3)、(5)及(6)、編號五之(1)、(3)          │
│  │、編號六之一之(1)、(2)、(3)、(4)、(7)、(8)、編號六          │
│  │之二之(6)、編號七之(3)、(4)均沒收。                         │
└─┴──────────────────────────────┘
附表貳：扣案物品
┌─┬───────┬────────────────────┐
│編│搜索日期、地點│         扣  案  物  品                 │
│號│              │                                        │
├─┼───────┼────────────────────┤
│一│97年10月13日在│(1)行動電話IC卡3片                      │
│  │臺北縣板橋市宏│  ─被告辰○○所有，預備供犯罪所用之物  │
│  │國路77巷2弄16 │(2)名片夾(內有6張陳志華名片)            │
│  │號之2（被告鄭 │  ─被告辰○○所有，預備供犯罪所用之物  │
│  │日成居處）    │(3)筆記本1本                            │
│  │              │(4)文書1冊                              │
│  │              │                                        │
├─┼───────┼────────────────────┤
│二│97年10月13日在│(1)購屋資料4張                          │
│  │臺北市○○路  │                                        │
│  │144巷4弄18號1 │                                        │
│  │樓（被告癸○○│                                        │
│  │租屋處）      │                                        │
├─┼───────┼────────────────────┤
│三│97年10月13日台│(1)筆記簿1本                            │
│  │北市○○路○段│(2)SAMPO行動電話1支（含0000000000號SIM卡│
│  │9號地下3樓停車│  ─被告丑○○所有，供97年9月2日聯絡犯罪│
│  │場（被告丑○○│  所用之物                              │
│  │使用之自用小客│                                        │
│  │車上）        │                                        │
├─┼───────┼────────────────────┤
│四│97年10月13日在│一辰○○所有之：                        │
│  │臺北市○○路2 │  (1)撲克牌9張                          │
│  │段9號(中信會館│  (2)DBTEL手機1支(0000000000)           │
│  │5G房間內）    │  (3)ANYCALL手機1支(0000000000)         │
│  │              │    ─供97年9月2日聯絡犯罪所用之物      │
│  │              │  (4)1-8港澳居民來往內地通行證1張       │
│  │              │二癸○○所有之：                        │
│  │              │  (1)手機1支（含0000000000號SIM卡）     │
│  │              │    ─供97年9月2日聯絡犯罪所用之物      │
│  │              │  (2)手機1支（含0000000000號SIM卡）     │
│  │              │三甲○○所有之：                        │
│  │              │  (1)摩托羅拉行動電話1支                │
│  │              │  (2)GPLUS行動電話1支                   │
│  │              │  (3)0000000000號SIM卡1枚               │
│  │              │    ─供97年9月2日聯絡犯罪所用之物      │
│  │              │  (4)0000000000號SIM卡1枚               │
│  │              │  (5)「王水能」中華大學教職員證1枚      │
│  │              │    ─供97年10月13日犯罪所用之物        │
│  │              │  (6)「蔡榮宏」中華大學教職員證1枚      │
│  │              │    ─預備供97年10月13日犯罪所用之物    │
├─┼───────┼────────────────────┤
│五│97年10月13日在│(1)1元美鈔2000張                        │
│  │臺北市○○街57│  ─預備供97年10月13日犯罪所用之物      │
│  │號天津飯店旁停│(2)購屋資料3份                          │
│  │車格（癸○○使│(3)以舊報紙包裝餅乾及方糖之偽裝美鈔2包  │
│  │用之自用小客車│  ─預備供97年10月13日犯罪所用之物      │
│  │上）          │(4)手機1支                              │
│  │              │                                        │
├─┼───────┼────────────────────┤
│六│97年10月13日在│一午○○所有：                          │
│  │臺北市○○街57│  (1)美金 (100元)105張 1疊              │
│  │號天津飯店203 │    ─預備供97年10月13日犯罪所用之物    │
│  │號房（午○○、│  (2)美金 (1元)3997張39疊               │
│  │子○○所在之房│    ─預備供97年10月13日犯罪所用之物    │
│  │間內）        │  (3)壓克力盒5盒                        │
│  │              │    ─預備供97年10月13日犯罪所用之物    │
│  │              │  (4)間隔壓克力板1塊                    │
│  │              │    ─預備供97年10月13日犯罪所用之物    │
│  │              │  (5)手提袋1包                          │
│  │              │  (6)面紙5包、台啤2罐、毛巾2塊          │
│  │              │  (7)NOKIA手機1支 (門號0000000000)      │
│  │              │    ─預備供97年10月13日犯罪所用之物    │
│  │              │  (8)NOKIA手機1支(含馬來西亞門號)       │
│  │              │    ─預備供97年10月13日犯罪所用之物    │
│  │              │二子○○所有：                          │
│  │              │  (1)書面資料20張                       │
│  │              │  (2)永昌機械目錄乙本                   │
│  │              │  (3)永昌機械光碟片2片                  │
│  │              │  (4)馬來西亞匯豐銀行有限公司空白支票   │
│  │              │    24張                                │
│  │              │  (5)香港上海匯豐銀行有限公司空白支票10 │
│  │              │  (6)博康頓有限公司董事主席林仁德名片60 │
│  │              │    ─預備供97年10月13日犯罪所用之物    │
│  │              │  (7)豐集興有限公司子○○名片3張        │
│  │              │  (8)卯○○名片1張                      │
│  │              │  (9) NOKIA行動電話(內含門號0000000000之│
│  │              │     SIM卡)                             │
├─┼───────┼────────────────────┤
│七│97年10月13日在│(1)黑色紐扣98顆                         │
│  │臺北市○○○路│(2)膠質碗公1個                          │
│  │1段105巷15號儂│(3)SUMSUNG手機1支（含0000000000號SIM卡）│
│  │美飯店516室（ │    ─預備供97年10月13日犯罪所用之物    │
│  │TAN LAI HENG住│(4)SUMSUNG手機1支（含0000000000號SIM卡）│
│  │處）          │    ─預備供97年10月13日犯罪所用之物    │
└─┴───────┴────────────────────┘
附表參：賭博方式
┌──────────────────────────────┐
│由「莊家」徒手抓取硬幣或扣子後，用有握把的杯子覆蓋，讓對賭之│
│人在繪製有一至六數字的紙上進行押注，並以硬幣（扣子）總數除以│
│六之後的餘數作為點數（餘數為０時，點數為六），「莊家」則以杯│
│子握把向紙上所繪製之正確點數方向，作為暗號，使知悉前開約定之│
│人，均得以押注正確點數，贏得賭局。                          │
└──────────────────────────────┘
附錄論罪法條：
中華民國刑法第339條
（普通詐欺罪）
意圖為自己或第三人不法之所有，以詐術使人將本人或第三人之
物交付者，處 5 年以下有期徒刑、拘役或科或併科 1 千元以下
罰金。
以前項方法得財產上不法之利益或使第三人得之者，亦同。
前二項之未遂犯罰之。
中華民國刑法第212條
（偽造變造特種文書罪）
偽造、變造護照、旅券、免許證、特許證及關於品行、能力服務
或其他相類之證書、介紹書，足以生損害於公眾或他人者，處 1
年以下有期徒刑、拘役或 3 百元以下罰金。
中華民國刑法第216條
（行使偽造變造或登載不實之文書罪）
行使第 210 條至第 215 條之文書者，依偽造、變造文書或登載
不實事項或使登載不實事項之規定處斷。

司法院資訊處製作；財團法人民間司法改革基金會備份。
